臺灣高等法院刑事裁定
109年度抗字第256號
抗  告  人
即  受刑人  洪偉哲



上列抗告人即受刑人因聲請定其應執行刑案件，不服臺灣宜蘭地
方法院中華民國108年12月23日裁定（108年度聲字第904號），
提起抗告，本院裁定如下：          
    主  文
原裁定關於附表二所示各罪所處之刑之應執行刑部分撤銷。 
甲○○犯如附表二所示各罪所處之刑，應執行有期徒刑玖年。
其他抗告駁回。
    理  由
一、原裁定意旨略以：抗告人即受刑人（下稱抗告人）甲○○因詐
    欺等案件，先後經判決如附表一、二所示之罪刑（附表一編
    號1至3，共3罪；附表二編號1至27，共27罪），並分別確定
    在案。其中附表二編號14至16、18、23至25所示之罪所處之
    刑均屬不得易科罰金及易服社會勞動之罪，附表二編號21所
    示之罪所處之刑屬不得易科罰金，但得易服社會勞動之罪，
    其餘附表二編號1至13、17、19至20、22、26至27所示之罪
    所處之刑均屬得易科罰金及易服社會勞動之罪，固屬刑法第
    50條第1項但書所示不得併合處罰之情形，然因抗告人已具
    狀就上開所犯數罪，向檢察官聲請定應執行刑，檢察官聲請
    定其應執行之刑，經審核認為正當，爰依刑法第50條第2項
    、第53條、第51條第5款、第41條第1項前段、第8項，就附
    表一所示3罪定應執行有期徒刑7月，如易科罰金，以新臺幣
    1千元折算1日，及就附表二所示27罪定應執行有期徒刑10年
    6月等語。
二、抗告意旨略以：
  ㈠按法律上法院對屬於自由裁定事項，固有自主裁量權，但並
    非概無法律性之拘束，且於法律上仍受「外部界限」及「內
    部界限」所限制，內部界限為法院為自由裁量法律之目的、
    法律秩序之理念所在，法院裁判時二者不得逾越。而在數罪
    併罰有二裁判以上者，依刑法第50條規定應定其合併應執行
    刑案件，法院對刑之酌定，固屬於自由裁量事項，惟仍應受
    法律之內部界限拘束。
  ㈡查94年法律刪除刑法第56條連續犯規定，於95年7月1日改以
    實施「一罪一罰」規定代之。惟對於部分習慣犯、成癮犯等
    犯罪行為人是否因一罪一罰後在數罪合併，而致刑罰過重產
    生刑輕法重之不合理現象，實不無可議，如殺人犯，人命關
    天除卻惡性重大外，與被害人家屬和解者，往往獲判約15年
    不等刑期；然有竊盜、吸毒犯之罪行損害雖為惡性，於公平
    正義或比例原則，抑社會情感各層面言，顯難與奪命之殺人
    犯之罪行巨惡、傷害程度可堪比擬，竊盜、吸毒犯等卻往往
    一罪一罰判處達20年甚至30年之重刑，對法律所看重之基本
    比例原則言，實有違悖，不可不謂「行輕法重」，有鑑於以
    各級法院對數輕罪合併應定執行刑之裁定案件仍有諸多似採
    連續犯「概括犯意」之客觀認定作為裁量參據，以免失之不
    公，僅舉數則法院裁判參據：⑴臺灣新竹地方法院98年度聲
    字第2535號刑事裁定就被告犯吸食毒品、竊盜等罪，原共判
    刑有期徒刑42月（計3年6月），經裁定定應執行有期徒刑22
    月（計1年10月），獲寬減輕刑度幾達原判刑期二分之一。⑵
    本院99年度抗字第229號刑事裁定就被告因連續吸食毒品罪
    ，不服臺灣新北地方法院裁定定應執行有期徒刑76月（計6
    年4月），提起抗告，經本院更定應執行有期徒刑54月（計4
    年6月），獲寬減輕刑度達1年10月。⑶基隆地院101年度訴字
    第835號判決被告販賣二級毒品罪4次，其中3次判7年6月、1
    次判7年8月，共計30年2月，定應執行刑為10年，獲寬減刑
    期達原刑期三分之二多。⑷本院97年度上訴字第5195號判決
    被告涉多起強盜罪，共判刑期132年8月，定應執行刑8年，
    其獲寬減刑度之大，更若天壤之別。⑸最高法院98年台上第6
    192號刑事判決，被告所犯27次詐欺行為，判刑合計30年7月
    ，定應執行刑為4年。揆上舉5則案例，足徵法曹於法律廢除
    連續犯改實施一罪一罰規定後，對連續觸犯相同罪行且於時
    間緊密行為者，雖依法以「一罪一罰」相繩，然於定應執行
    刑或審核數罪併罰更定應執行刑時，莫不抱寬憫恕懷，作較
    為合乎公平，比例原則之判決、裁定，期免失衡。
  ㈢抗告人因連續犯下多起詐欺、吸食毒品等罪，經法院判處有
    期徒刑14年7月徒刑，經聲請合併獲更定應執行刑有期徒刑1
    0年6月，固屬咎由自取，實無可怨天尤人，然以抗告人所犯
    罪行情狀，竟獲判如同殺人罪刑之重刑，稍嫌過苛，請予重
    新裁定寬減應執行之刑，俾利抗告人早啟自新之機，重新做
    人等語。
三、駁回部分：
  ㈠按數罪併罰之定應執行之刑，係出於刑罰經濟與責罰相當之
    考量，乃對犯罪行為人本身及所犯各罪之總檢視，除應考量
    行為人所犯數罪反應出之人格特性，並應權衡審酌行為人之
    責任與整體刑法目的及相關刑事政策，在量刑權之法律拘束
    性原則下，依刑法第51條第5款之規定，採限制加重原則，
    以宣告各刑中之最長期為下限，各刑合併之刑期為上限，但
    最長不得逾30年，資為量刑自由裁量權之外部界限，並應受
    法秩序理念規範之比例原則、平等原則、責罰相當原則、重
    複評價禁止原則等自由裁量權之內部抽象價值要求界限之支
    配，使以輕重得宜，罰當其責，俾符合法律授與裁量權之目
    的，以區別數罪併罰與單純數罪之不同，兼顧刑罰衡平原則
    。個案之裁量判斷，除非有全然喪失權衡意義或其裁量行使
    顯然有違比例、平等諸原則之裁量權濫用之情形，即不得任
    意指其為違法（最高法院100年度台抗字第653號裁定意旨參
    照）。
  ㈡經查：抗告人所犯如附表一所示，共3罪，宣告刑合計為有期
    徒刑9月，原審乃於各該宣告刑之最長期（有期徒刑3月）以
    上，各刑合併之刑期（有期徒刑9月）以下，定其應執行刑
    為有期徒刑7月（得易科罰金），經核並未逾越刑法第51條
    第5款所定之法律外部性界限。原裁定檢視受刑人所犯附表
    一各罪，適用「限制加重原則」之量刑原則，給予抗告人適
    度刑罰折扣，其酌定之應執行刑，符合法律授與裁量權之目
    的，並未悖於法律秩序之理念，亦符合法規範之目的，核無
    違反內部性界限之情形，於法並無不合。抗告意旨未具體指
    摘原裁定有何不當或違法，徒以具體情形不同，無從比附援
    引之他案，空言指摘原裁定，請求重新裁定云云，就附表一
    部分，認無理由，應予駁回。
四、撤銷部分：
  ㈠按裁判確定前犯數罪者，併合處罰之；數罪併罰，有二裁判
    以上，宣告多數有期徒刑者，於各刑中之最長期以上，各刑
    合併之刑期以下，定其應執行之刑期，但不得逾30年，刑法
    第50條第1項前段、第53條、第51條第5款分別定有明文。參
    其立法意旨，除在緩和多數有期徒刑合併執行所造成之苛酷
    外，更避免責任非難之重複，蓋有期徒刑之科處，不僅在懲
    罰犯罪行為，更重在矯治犯罪行為人、提升其規範意識，及
    回復社會對於法律規範之信賴，是應併合處罰之複數有期徒
    刑倘一律合併執行，將造成責任非難效果重複滿足、邊際效
    應遞減之不當效果，甚至有違責任原則，故採行加重單一刑
    主義，以期責罰相當，是法院就應併合處罰之數個有期徒刑
    宣告定其應執行刑時，不僅應遵守法律所定「以宣告各刑中
    之最長期為下限，各刑合併之刑期為上限，但最長不得逾30
    年」之外部界限，並應受法秩序理念規範之比例原則、平等
    原則、責罰相當原則、重複評價禁止原則等自由裁量權內部
    抽像價值要求界限之支配，以使輕重得宜，罰當其責，俾符
    合法律授與裁量權之目的，以區別數罪併罰與單純數罪之不
    同，兼顧刑罰衡平原則（最高法院100年度台抗字第440號裁
    定意旨參照）。具體而言，於併合處罰酌定執行刑，應視行
    為人所犯數罪犯罪類型而定，倘行為人所犯數罪屬相同犯罪
    類型者（如複數竊盜、施用或販賣毒品等），於併合處罰時
    ，其責任非難重複程度較高，應酌定較低應執行刑；然行為
    人所犯數罪雖屬相同犯罪類型，但所侵犯者為具有不可替代
    性、不可回復性個人法益（如殺人、妨害性自主），於併合
    處罰時，其責任非難重複程度則較低，自可酌定較高應執行
    刑；另行為人所犯數罪非惟犯罪類型相同，且其行為態樣、
    手段、動機均相似者，於併合處罰時，其責任非難重複程度
    更高，應酌定更低應執行刑；反之，行為人所犯數罪各屬不
    同犯罪類型者，於併合處罰時，其責任非難重複程度甚低，
    當可酌定較高應執行刑。
  ㈡經查：
    ⒈抗告人所犯如附表二所示共27罪，宣告刑合計為有期徒刑1
      4年1月（按：編號2部分，聲請書犯罪事實欄原記載「108
      年5月1日」，應更正為「105年8月1日」；編號14部分，
      聲請書犯罪事實欄原記載「015年5月27日」，應更正為「
      105年5月27日」）。原審乃於各該宣告刑之最長期（有期
      徒刑1年2月）以上，各刑合併之刑期（有期徒刑14年1月
      ）以下，定其應執行刑為有期徒刑10年6月，經核並未逾
      越刑法第51條第5款所定之法律外部性界限，亦未逾越先
      前曾定應執行刑之加計結果（指就編號2至8所示之7罪曾
      經臺灣宜蘭地方法院105年度易字第522號判決與附表一編
      號3之有期徒刑3月，定應執行刑有期徒刑1年6月，及編號
      10至12、14至16、19至20、23至25所示之罪，曾分別定應
      執行有期徒刑9月、2年4月、6月、2年4月；加計編號1、9
      、13、17、18、21、22、26、27所示之罪分別所處有期徒
      刑3月、6月、4月、4月、1年2月、5月、4月、4月、4月，
      合計為有期徒刑11年5月），固屬有據。
    ⒉惟附表二所示各罪，除編號1、2為施用第二級毒品罪外，
      其餘編號3至27所示25罪，均係詐欺或以網際網路對公眾
      散布犯詐欺罪，其犯罪日期在104年9月初至105年7月27日
      之間，時間相隔不久，且犯罪態樣、手段、動機類似，併
      合處罰時其責任非難重複之程度較高。就訴訟實務而言，
      分別起訴、分別判決確定之案件，與在同一審理程序之數
      罪，經由單一判決所定之應執行刑，前者在嗣後另定應執
      行刑時，其刑度往往遠重於在同一訴訟程序所判決之應執
      行刑，對於被告之權益影響甚鉅，考量修正後刑法刪除連
      續犯之規定，採一罪一罰之刑事政策，為避免刑罰輕重失
      衡，調和上開定應執行刑輕重之顯著差異等情，及考量各
      犯行間之關聯性、法益異同與侵害嚴重性等因素，實應酌
      定較低應執行刑，以鼓勵其真心改過向上，盡早回歸正常
      社會。原審未衡量抗告人所犯附表二所示各罪犯罪行為態
      樣、手段、動機相類，各罪間彼此之關聯性及對抗告人即
      受刑人施以矯正之必要性等因素，定應執行刑有期徒刑10
      年6月，難認與抗告人所犯各罪所侵害法益之總價值相當
      ，其裁量權之行使，難認允當。抗告意旨據此指摘原裁定
      不當，為有理由，應由本院將原裁定關於附表二所示各罪
      所處之刑之應執行刑部分撤銷。
    ⒊又原審既已就附表二所示之刑之執行刑為實體審酌，則本
      院自為裁定並未損及抗告人審級利益，依刑事訴訟法第41
      3條後段規定得自為裁定。查本件附表二所示各罪所處之
      有期徒刑，合於數罪併罰之要件，且抗告人已就不得易科
      罰金與得易科罰金之刑、不得易服社會勞動與得易服社會
      勞動之刑聲請合併定應執行刑，檢察官之聲請，於法並無
      不合。爰參酌附表二所示各罪宣告刑總和上限、各刑中最
      長期，以及前述曾經定應執行刑之內部界限，並審酌抗告
      人所犯其中2罪為施用第二級毒品罪，其餘25罪為詐欺或
      以網際網路對公眾詐欺犯詐欺罪，其侵害法益屬性，及其
      行為態樣、手段、動機、犯罪次數等一切情狀，為整體非
      難評價，就附表二所示各罪所處之刑，定應執行刑如主文
      第2項所示。
據上論斷，依刑事訴訟法第412條、第413條、第477條第1項，刑
法第50條第2項、第53條、第51條第5款，裁定如主文。
中　　華　　民　　國　　109 　年　　3 　　月　　30　　日
                  刑事第七庭  審判長法　官  孫惠琳
                                    法　官  連雅婷
                                    法　官  戴嘉清
以上正本證明與原本無異。
附表一部分不得再抗告。
附表二部分，如不服本裁定，應於收受送達後五日內向本院提出
抗告狀。
                                    書記官 高建華
中　　華　　民　　國　　109 　年　　3 　　月　　31　　日
附表一：
編號  1 2 3 罪名  槍砲彈藥刀械管制條例 詐欺 詐欺 宣告刑  有期徒刑3月 有期徒刑3月 有期徒刑3月 犯罪日期  103年11月30日 104年04月15日 104年07月19日 偵查(自訴) 機關年度案號  宜蘭地檢104年度偵字第1673號 宜蘭地檢104年度偵緝字第77號等 宜蘭地檢104年度偵字第6435號等 最後 事實審 法院 宜蘭地院 宜蘭地院 宜蘭地院  案號 104年度易字第165號 105年度易字第514號 105年度易字第522號  判決日期 104年08月05日 106年03月08日 105年11月16日 確定 判決  法院 宜蘭地院 宜蘭地院 宜蘭地院  案號 104年度易字第165號 105年度易字第514號 105年度易字第522號  判決 確定日期 104年08月24日 106年04月06日 105年12月15日 是否得為易科罰金之案件  是 是 是 備註  宜蘭地檢104年度執字第2276號 宜蘭地檢106年度執字第1723號 宜蘭地檢105年度執字第3619號     編號3與附表二編號2至8經判決定應執行有期徒刑1年6月 

附表二：
編號  1 2 3 罪名  毒品危害防制條例 毒品危害防制條例 詐欺 宣告刑  有期徒刑3月 有期徒刑3月 有期徒刑3月 犯罪日期  104年12月16日23時5分許，為警採尿回溯96小時內之某時 105年08月01日 105年03月28日 偵查(自訴) 機關年度案號  宜蘭地檢105年度毒偵字第92號 宜蘭地檢105年度毒偵字第800號 宜蘭地檢104年度偵字第6435號 最後 事實審 法院 宜蘭地院 宜蘭地院 宜蘭地院  案號 105年度簡字第608號 105年度易字第522號 105年度易字第522號  判決日期 105年08月30日 105年11月16日 105年11月16日 確定 判決  法院 宜蘭地院 宜蘭地院 宜蘭地院  案號 105年度簡字第608號 105年度易字第522號 105年度易字第522號  判決 確定日期 105年09月19日 105年12月15日 105年12月15日 是否得為易科罰金之案件  是 是 是 備註  宜蘭地檢105年度執字第2971號 宜蘭地檢105年度執字第3619號 宜蘭地檢105年度執字第3619號    附表二編號2至8與附表一編號3經判決定應執行有期徒刑1年6月  

編號  4 5 6 罪名  詐欺 詐欺 詐欺 宣告刑  有期徒刑3月 有期徒刑4月 有期徒刑3月 犯罪日期  105年03月29日 105年04月02日 105年03月09日至105年03月14日 偵查(自訴) 機關年度案號  宜蘭地檢104年度偵字第6435號 宜蘭地檢104年度偵字第6435號 宜蘭地檢104年度偵字第6435號 最後 事實審 法院 宜蘭地院 宜蘭地院 宜蘭地院  案號 105年度易字第522號 105年度易字第522號 105年度易字第522號  判決日期 105年11月16日 105年11月16日 105年11月16日 確定 判決  法院 宜蘭地院 宜蘭地院 宜蘭地院  案號 105年度易字第522號 105年度易字第522號 105年度易字第522號  判決 確定日期 105年12月15日 105年12月15日 105年12月15日 是否得為易科罰金之案件  是 是 是 備註  宜蘭地檢105年度執字第3619號 宜蘭地檢105年度執字第3619號 宜蘭地檢105年度執字第3619號   附表二編號2至8與附表一編號3經判決定應執行有期徒刑1年6月   

編號  7 8 9 罪名  詐欺 詐欺 詐欺 宣告刑  有期徒刑4月 有期徒刑3月 有期徒刑6月 犯罪日期  105年03月20日至105年03月21日 105年03月03日 105年03月29日 偵查(自訴) 機關年度案號  宜蘭地檢104年度偵字第6435號 宜蘭地檢104年度偵字第6435號 宜蘭地檢105年度偵字第7068號 最後 事實審 法院 宜蘭地院 宜蘭地院 宜蘭地院  案號 105年度易字第522號 105年度易字第522號 106年度簡字第1號  判決日期 105年11月16日 105年11月16日 106年02月08日 確定 判決  法院 宜蘭地院 宜蘭地院 宜蘭地院  案號 105年度易字第522號 105年度易字第522號 106年度簡字第1號  判決 確定日期 105年12月15日 105年12月15日 106年03月06日 是否得為易科罰金之案件  是 是 是 備註  宜蘭地檢105年度執字第3619號 宜蘭地檢105年度執字第3619號 宜蘭地檢106年度執字第1440號   附表二編號2至8與附表一編號3經判決定應執行有期徒刑1年6月   

編號  10 11 12 罪名  詐欺 詐欺 詐欺 宣告刑  有期徒刑4月 有期徒刑4月 有期徒刑4月 犯罪日期  105年03月18日 105年02月26日 105年02月26日 偵查(自訴) 機關年度案號  宜蘭地檢105年度偵字第6357號 宜蘭地檢105年度偵字第6357號 宜蘭地檢105年度偵字第6357號 最後 事實審 法院 宜蘭地院 宜蘭地院 宜蘭地院  案號 106年度易字第317號 106年度易字第317號 106年度易字第317號  判決日期 106年07月19日 106年07月19日 106年07月19日 確定 判決  法院 宜蘭地院 宜蘭地院 宜蘭地院  案號 106年度易字第317號 106年度易字第317號 106年度易字第317號  判決 確定日期 106年08月14日 106年08月14日 106年08月14日 是否得為易科罰金之案件  是 是 是 備註  宜蘭地檢106年度執字第3300號 宜蘭地檢106年度執字第3300號 宜蘭地檢106年度執字第3300號   編號10至12經判決定應執行有期徒刑9月   

編號  13 14 15 罪名  詐欺 以網際網路對公眾散布犯詐欺 以網際網路對公眾散布犯詐欺 宣告刑  有期徒刑4月 有期徒刑1年2月 有期徒刑1年2月 犯罪日期  105年02月21日 105年05月27日 105年05月30日 偵查(自訴) 機關年度案號  宜蘭地檢106年度偵字第3008號 宜蘭地檢105年度偵字第5061號 宜蘭地檢105年度偵字第5061號 最後 事實審 法院 宜蘭地院 宜蘭地院 宜蘭地院  案號 106年度易字第348號 106年度易字第202號 106年度易字第202號  判決日期 106年09月06日 106年07月19日 106年07月19日 確定 判決  法院 宜蘭地院 宜蘭地院 宜蘭地院  案號 106年度易字第348號 106年度易字第202號 106年度易字第202號  判決 確定日期 106年10月05日 106年08月21日 106年08月21日 是否得為易科罰金之案件  是 否 否 備註  宜蘭地檢106年度執字第4037號 宜蘭地檢106年度執字第4072號 宜蘭地檢106年度執字第4072號    編號14至16經判決定應執行有期徒刑2年4月  

編號  16 17 18 罪名  以網際網路對公眾散布犯詐欺 詐欺 以網際網路對公眾散布犯詐欺 宣告刑  有期徒刑1年2月 有期徒刑4月 有期徒刑1年2月 犯罪日期  105年05月30日 105年05月17日 105年04月10日 偵查(自訴) 機關年度案號  宜蘭地檢105年度偵字第5061號 宜蘭地檢106年度少偵字第25號 宜蘭地檢106年度偵字第7293號 最後 事實審 法院 宜蘭地院 宜蘭地院 宜蘭地院  案號 106年度易字第202號 106年度易字第609號 107年度易字第1號  判決日期 106年07月19日 106年12月06日 107年03月08日 確定 判決  法院 宜蘭地院 宜蘭地院 宜蘭地院  案號 106年度易字第202號 106年度易字第609號 107年度易字第1號  判決 確定日期 106年08月21日 107年01月02日 107年04月09日 是否得為易科罰金之案件  否 是 否 備註  宜蘭地檢106年度執字第4072號 宜蘭地檢107年度執字第302號 宜蘭地檢107年度執字第1284號   編號14至16經判決定應執行有期徒刑2年4月   

編號  19 20 21 罪名  詐欺 詐欺 成年人故意對少年犯詐欺取財罪 宣告刑  有期徒刑3月 有期徒刑5月 有期徒刑5月 犯罪日期  105年03月13日 105年04月07日 105年07月27日 偵查(自訴) 機關年度案號  宜蘭地檢105年度偵字第7335號 宜蘭地檢105年度偵字第7335號 宜蘭地檢105年度偵字第7335號 最後 事實審 法院 本院 本院 本院  案號 106年度上訴字第3271號 106年度上訴字第3271號 106年度上訴字第3271號  判決日期 107年03月15日 107年03月15日 107年03月15日 確定 判決  法院 本院 本院 本院  案號 106年度上訴字第3271號 106年度上訴字第3271號 106年度上訴字第3271號  判決 確定日期 107年04月09日 107年04月09日 107年04月09日 是否得為易科罰金之案件  是 是 否 備註  宜蘭地檢107年度執字第1453號 宜蘭地檢107年度執字第1453號 宜蘭地檢107年度執字第1454號   編號19至20經判決定應執行有期徒刑6月   

編號  22 23 24 罪名  詐欺 以網際網路對公眾散布犯詐欺 以網際網路對公眾散布犯詐欺 宣告刑  有期徒刑4月 有期徒刑1年 有期徒刑1年 犯罪日期  105年07月12日 104年09月03日 104年9月初 偵查(自訴) 機關年度案號  宜蘭地檢106年度偵字第6517號 宜蘭地檢105年度偵字第1609號 宜蘭地檢105年度偵字第1609號 最後 事實審 法院 宜蘭地院 本院 本院  案號 107年度簡字第178號 107年度上訴字第417號 107年度上訴字第417號  判決日期 107年03月27日 107年06月19日 107年06月19日 確定 判決  法院 宜蘭地院 本院 本院  案號 107年度簡字第178號 107年度上訴字第417號 107年度上訴字第417號  判決 確定日期 107年04月30日 107年07月13日 107年07月13日 是否得為易科罰金之案件  是 否 否 備註  宜蘭地檢107年度執字第1736號 宜蘭地檢107年度執字第2271號 宜蘭地檢107年度執字第2271號    編號23至25經判決定應執行有期徒刑2年4月  

編號  25 26 27 罪名  以網際網路對公眾散布犯詐欺 詐欺 詐欺 宣告刑  有期徒刑1年 有期徒刑4月 有期徒刑4月 犯罪日期  104年9月初 105年05月04日 105年07月07日 偵查(自訴) 機關年度案號  宜蘭地檢105年度偵字第1609號 宜蘭地檢105年度偵字第1609號 宜蘭地檢107年度偵字第2068號 最後 事實審 法院 本院 本院 宜蘭地院  案號 107年度上訴字第417號 107年度上訴字第417號 107年度訴字第454號  判決日期 107年06月19日 107年06月19日 108年01月15日 確定 判決  法院 本院 本院 宜蘭地院  案號 107年度上訴字第417號 107年度上訴字第417號 107年度訴字第454號  判決 確定日期 107年07月13日 107年07月13日 108年02月02日 是否得為易科罰金之案件  否 是 是 備註  宜蘭地檢107年度執字第2271號 宜蘭地檢107年度執字第2272號 宜蘭地檢108年度執字第768號   編號23至25經判決定應執行有期徒刑2年4月